# "清算子公司在合并层面的两个问题”

提问人：2006163008 时间：2013-02-23 00:56:13
大家好！ 请大家帮忙解决一下以下两个问题： 1 、超额亏损的全资子公司经过法院申请破产，母公司在合并层面转出以前年度超额亏损怎么做账调整分录？在合并层面做“借：未分配利润 贷：投资收益”，这样处理对吗？ 2 、清算子公司并接收其全部资产和负债，被清算的子公司有“资本公积”科目，该资本公积是由于以前年度的专项应付款形成，请问在母公司单户报表层面确认投资收益时，该如何考虑这部分“资本公积”？在合并层面是否会有部分投资收益抵消不掉？

回答人：chenyiwei
回复 2006163008 的帖子
1 、在合并报表层面应达到的处理效果基本如此。
2 、如果有可能，应与当初拨付该款项的政府部门确认该笔款项在子公司清算时是否需要返还，是否要求转增为母公司资本金等。如果没有特别要求的，建议在母公司层面继续将其作为资本公积管理，不计入母公司单户表层面确认的投资收益，也就不应存在你说的抵销不掉的问题。